【裁判字號】    90,訴,115
【裁判日期】    920207
【裁判案由】    違反槍砲彈藥刀械管制條例
【裁判全文】
臺灣臺東地方法院刑事判決                            九十年度訴字第一一五號
    公  訴  人  臺灣臺東地方法院檢察署檢察官
    被      告  乙○○
    選任辯護人  吳漢成律師
右列被告因違反槍砲彈藥刀械管制條例等案件，經檢察官提起公訴 (九十年度偵字第
六八四號)，本院判決如左：
    主  文
乙○○未經許可，寄藏手槍，累犯，處有期徒刑陸年貳月，併科罰金新台幣陸拾萬元
，罰金如易服勞役，以罰金總額與陸個月之日數比例折算，扣案如附表所示編號一至
七之物品均沒收。又共同連續使人受重傷，累犯，處有期徒刑玖年。應執行有期徒刑
拾肆年陸月，併科罰金新台幣陸拾萬元，罰金如易服勞役，以罰金總額與陸個月之日
數比例折算，扣案如附表所示編號一至七之物品均沒收。
    事  實
一、乙○○於民國八十七年間，因傷害案件，經臺灣南投地方法院判處有期徒刑六月
    確定，於八十八年八月二十四日易科罰金執行完畢。猶不知悔改，明知余紹福（
    綽號「阿三」，已於八十七年間死亡）於八十六年六月間某日，在南投縣水里鄉
    「南光加油站」後面某處，託付保管如附表所示之槍、彈，均屬槍砲彈藥刀械管
    制條例所列管之槍彈，未經許可，不得無故寄藏、持有，竟仍將之收受，並藏放
    於南投縣水里鄉「南光加油站」後方某廟旁之草叢內。復於八十八年十月二日晚
    間八時許，在臺中市○○路「向前行酒店」，因與丁○○、丙○○發生糾紛後被
    毆，心生不滿，遂於同年十月三日，至南投縣水里鄉「南光加油站」，取出如附
    表所示之槍、彈，欲藉機報復。嗣於同日晚間，經由友人告知，丁○○與丙○○
    現在臺中市市○路「假日酒店」，與他人商談事情，遂與姓名年籍不詳綽號「阿
    昇」、「阿木」、「阿水」之成年男子共同攜帶如附表所示之槍、彈前去「假日
    酒店」，欲與丁○○、丙○○解決先前之糾紛。乙○○之友人甲○○（已另案審
    結）聽聞上情，亦至「假日酒店」。嗣於翌日（四日）凌晨一時許，乙○○與丁○○、丙○○於席間，因言語不合再生衝突，乙○○與「阿昇」、「阿木」、「
    阿水」等人，竟共同基於剝奪他人行動自由之犯意聯絡，由乙○○與「阿昇」分
    持如附表編號一、二所示之槍枝，抵住丁○○、丙○○之腰部後將之帶離假日酒
    店，以此方式剝奪丁○○、丙○○之行動自由，並搭乘由「阿木」所駕駛之黑色
    轎車至臺中縣太平市十九號公墓入口處，乙○○便與「阿昇」、「阿木」、「阿
    水」等人，將丁○○、丙○○帶至公墓內，甲○○此時亦趕至上開公墓。乙○○
    、甲○○與丁○○、丙○○二人再起言語衝突，甲○○即與乙○○共同基於使丁○○、丙○○受重傷之概括犯意，甲○○先拿取乙○○手中如附表編號一所示之
    手槍，命丁○○、丙○○正面朝下趴在地上，伸直雙手、雙腳後，甲○○即朝丁○○之雙手、雙腳各射擊約二至三發子彈，再將該手槍交予乙○○，由乙○○以
    相同方式，朝丙○○之雙手、雙腳亦各射擊二至四發子彈，致丁○○受有右下腿
    脛骨完全破裂、左掌骨二、三骨折、左手第二、三指伸向允腱斷裂、左手第四指
    、右手第二指及右足踝均貫穿傷等傷害，丙○○則受有左手第三指開放性骨折、
    左手第三手掌骨骨折、右前臂尺骨骨折及末端尺骨聯合破損、右下肢脛骨、腓骨
    骨折、左下肢脛骨、腓骨骨折及左、右手第三指伸側腱斷裂等重傷害。乙○○見
    丁○○、丙○○遭槍擊後血流不止，乃將之載至臺中縣大里市仁愛綜合醫院對面
    ，並以電話通知該院急診室後隨即離去，該院保全人員乃至對面紅綠燈口查看，
    發現丁○○、丙○○二人，並將丁○○、丙○○二人緊急送醫，再於同日上午轉
    至臺北市○○○路五六一號慶生醫院急救。於同日上午十時許，乙○○與甲○○
    相約至臺中市○○○路、梅亭街口見面，並欲將如附表編號四、七所示之槍枝及
    子彈交予甲○○以為防身之用，惟為甲○○所拒，乙○○遂將該槍枝藏放於上開
    路口附近草叢內。嗣於同年月九日，乙○○在有偵查犯罪職權之公務員發覺其犯
    行之前，即以電話聯絡警員至臺中市○○區○○路三段八十八號歐吉泡沬紅茶店
    後，當場向到場之臺中市警察局第四分局警員柯清集自首上開犯行，並主動繳出
    如附表編號一、二、三、五及六所示之槍枝及子彈，並帶同警方至上開公墓現場
    起獲已擊發子彈彈殼九顆。嗣於八十九年一月二十日上午，再由臺灣臺中地方法
    院檢察署檢察官至上開公墓，起獲丁○○遭槍擊時遺落之斷裂蜜臘手鍊一串、彈
    殼二顆及彈頭一顆。同年三月二日復由內政部警政署刑事警察局會同臺中市警察
    局第一分局警員，帶同甲○○於臺中市○○○路與梅亭街附近草叢中起出乙○○
    藏放之如附表編號四、七所示之槍枝及子彈。
二、案經丙○○、丁○○訴由臺中市警察局第四分局報請臺灣臺中地方法院檢察署呈
    由臺灣高等法院檢察署檢察長核轉臺灣臺東地方法院檢察署檢察官偵查起訴。
    理  由
一、訊據被告乙○○對於右揭時地，受余紹福所託，寄藏如附表所示槍枝、子彈及在
    前開時地與綽號「阿昇」、「阿木」、「阿水」之姓名年籍不詳之成年男子，共
    同剝奪告訴人丁○○、丙○○之行動自由，及與共犯甲○○等人先後持槍致告訴
    人丁○○、丙○○受有如事實欄所示之傷害等情，均坦承不諱，惟辯稱：伊僅係
    一時氣憤欲教訓丙○○而已，不知開槍結果如此嚴重，迨發現丙○○、丁○○二
    人流血不止，即趕緊將其二人送醫云云。經查：
（一）被告就於前開時地，如何與姓名年籍不詳，綽號為「阿昇」、「阿木」、「阿
      水」之成年男子，共同持槍強押剝奪告訴人丁○○、丙○○之行動自由，及與
      共犯甲○○等人先後持槍致告訴人丁○○、丙○○受有如事實欄所示之傷害等
      情，均坦承不諱，核與共犯甲○○於臺灣臺中地方法院八十九年度訴字第九一
      九號調查時供述大致相符，業經本院調取上開卷宗全卷核閱無訛。另臺灣臺中
      地方法院檢察署檢察官亦於八十九年一月二十日上午至、臺中縣太平市十九號
      公墓槍擊現場勘驗，該墓園係位於臺中縣太平市○○○路旁，槍擊現場離墓園
      入口約六、七公尺，入口處並以鐵鍊圈圍，復於告訴人丁○○指稱遭命趴下槍
      擊之現場，起獲丁○○遭槍擊落之斷裂蜜臘手鍊一串、彈殼二顆及彈頭一顆等
      情，有履勘現場筆錄一紙在卷足憑，並有現場圖及相片十四幀附卷可稽。嗣被
      告見告訴人二人流血不止，遂將之送至臺中市仁愛醫院對面，並以電話通知該
      急診室救助後方離去乙節，亦有財團法人仁愛綜合醫院，九十年七月二十四日
      ，仁總字第九○○七○六八四號函一紙在卷足憑。
（二）當日係由共犯甲○○先持如附表編號一所示之槍，朝告訴人丁○○之四肢各射
      擊約二至三發子彈後，再由被告持同一把槍，朝告訴人丙○○之四肢各射擊二
      至四發子彈等情，業據被告及共犯甲○○自白不諱，並有臺北市慶生醫院所載
      告訴人均受有槍傷之診斷證明書在卷可稽，是被告於見共犯甲○○持槍射擊告
      訴人丁○○之際，即可知悉槍枝之威力及開槍射擊他人可能造成傷害之嚴重性
      ，惟被告仍持槍射擊告訴人丙○○，且告訴人丙○○受傷程度，較告訴人丁○○嚴重，是被告辯稱伊不知開槍結果之嚴重性云云，顯不足採。
二、扣案如附表編號一、二、三、五及六所示即被告所持有並自動報繳之槍枝及子彈
    ，經送鑑驗結果：其中克拉克九○手槍（槍枝管制編號0000000000
    ，即附表編號一所示），係奧地利ＧＬＯＣＫ廠１７型口徑九厘米之制式半自動
    手槍，槍號ＢＫＮ四五八，槍管內具陸條右旋之來復線，機械性能良好，可擊發
    子彈，認具殺傷力；送鑑三七五轉輪手槍二支（即附表編號二所示），認均係
    仿ＳＭＩＴＨ＆ＷＥＳＳＯＮ廠轉輪手槍製造之仿造槍，其中槍枝管制編號00
    00000000號，槍管內具九條左旋之來復槍線，機械性能良好，可擊發子
    彈，認具殺傷力，其中槍枝管制編號0000000000號，槍管內具五條右
    旋之來復槍線，機械性能良好，可擊發子彈，認具殺傷力；轉輪手槍一枝（槍
    枝管制編號0000000000號，即附表編號三所示），認係仿ＳＭＩＴＨ
    ＆ＷＥＳＳＯＮ廠轉輪手槍製造之仿造槍，槍管內具八條左旋之來復槍線，機械
    性能良好，可擊發子彈，認具殺傷力；送鑑三八手槍子彈三顆（即附表編號五
    所示），認具係制式口徑零點三八吋轉輪手槍彈，彈底標記二顆為「ＡＰ３８Ｓ
    ＰＬ」、一顆標記為「ＰＭＣＳＰＬ３８」，認均具殺傷力；送鑑三五七轉輪
    手槍手槍子彈十顆（即附表編號六所示，其中六顆子彈均經鑑驗試射耗損），認
    均係制式口徑零點三五七吋轉輪手槍彈，彈底標記均為「ＡＣＰ３５７ＭＡＧＮ
    ＵＭ」，認均具殺傷力；送鑑九厘米子彈彈殼九顆，認均係已擊發之制式口徑
    九厘米半自動手槍彈殼，其彈底特徵紋痕均與上述槍枝試射彈殼之彈底紋痕特
    徵相吻合，認均係由該槍所擊發等情，有內政部警政署刑事警察局八十八年十月
    十日刑鑑字第一０三二九五號鑑驗通知書乙紙附卷可憑。又另如附表編號四、七
    所示即由共犯甲○○帶同警方查獲之槍枝及子彈經送鑑驗結果：送鑑三七五轉
    輪手槍二支（即附表編號四所示，槍枝管制編號000000000～三），認
    均係仿ＳＭＩＴＨ＆ＷＥＳＳＯＮ廠口徑零點三五七吋轉輪手槍製造之仿造槍，
    槍管內分別具八條左旋及六條左旋之來復槍線，機械性能良好，可擊發子彈，認
    具殺傷力；送鑑子彈八顆（即附表編號七所示，試射六顆），認均係制式口徑
    零點三八吋轉輪手槍彈，認均具殺傷力，此有內政部警政署刑事警察局八十九年
    三月二十日刑鑑字第三三六一七號鑑驗通知書在卷足憑。綜上，上開六枝槍枝及
   子彈均屬有殺傷力之制式槍枝、仿造槍枝及制式子彈等情，足可認定。
三、又告訴人丁○○於八十八年十月四日上午由臺中縣大里市○○路醫院轉送臺北市
    ○○○路五六一號慶生醫院急診，其詳細傷情為：右下腿脛骨完全破裂；左掌骨
    二、三骨折；左手第二、三指伸向肌腱斷裂；左手第四指、右手第二指及右足踝
    均貫穿傷。另告訴人丙○○於八十八年十月四日因雙手、雙手腕、雙下肢、雙足
    踝槍傷，至該院急診，詳細傷情為：左手第三指開放性骨折；左手第三、第四手
    掌骨骨折；左手腕骨骨折；右大拇指遠端指節骨折；右手第三手掌骨骨折；右前
    臂尺骨骨折及末端尺撓骨聯合破損；右下肢脛骨、腓骨骨折；左下肢脛骨、腓骨
    骨折；左手第三指伸側肌腱斷裂；右手第三指伸側肌腱斷裂，有慶生醫院診斷證
    明書共二紙附於偵查卷足資佐證，是可證告訴人二人確因被告與共犯甲○○持槍
    射擊而受傷。本院審酌：
    (1)依上開診斷證明書所載，告訴人丁○○四肢均受有槍傷，並造成右下腿脛骨完
      全破裂、多處骨折及手指肌腱斷裂等傷害。告訴人丙○○四肢亦均受有槍傷，
      並有多處骨折破損及肌腱斷裂等傷害，足見被告與共犯共犯甲○○等人下手之
      狠毒，顯有使告訴人一肢或一肢以上殘廢之意思。
    (2)依告訴人二人於臺灣臺中地方法院八十九年度訴字第九一九號調查時之指訴，
     被告與共犯甲○○等人係以衣服將頭蒙住，令之趴伏地下，朝其等四肢開槍。
     綜合上開各情，足認被告與甲○○於持槍射擊之時係基於重傷害之故意為之。
     又告訴人丁○○在臺灣臺中地方法院八十九年度訴字第九一九號，於八十九年
     十月二十六日調查時到庭時陳稱：「（問：目前復健情形？）目前復健情況還
     好，但仍在復健中。左手之無名指及小指無法完全彎曲，雙腳無法久站，會酸
     痛，但行走正常，日常生活可以自行照料」等語，並當庭勘驗其復原狀況，勘
     驗結果：告訴人丁○○行走正常，沒有跛腳之情形，雙手可以高舉，十指均正
     常，沒有缺陷，但左手無名指及小指只能稍微彎曲等情，有審判筆錄在卷足憑
     ，是告訴人丁○○經相當診治，已有部分機能回復原狀，部分機能達減衰其效
     用之程度，並未達刑法第十條第四項所列重傷害各款之程度，是就告訴人丁○○部分因未生重傷害之結果，應屬重傷害未遂。告訴人丙○○部分在臺中地方
     法院八十九年度訴字第九一九號，於八十九年五月十一日審理時陳稱：「我右
     手食指被切除，中指萎縮，左手中指無法彎曲，雙腳還要開刀」等語，並經勘
     驗屬實，此經本院調取上開卷宗核閱屬實。而手之作用全在於指，乙○○將告
     訴人丙○○左手食指、中指射傷致被切除或功能萎縮，其殘餘之無名指、小指
     、姆指即失其完全效用，應認已經達毀敗手臂之機能程度（最高法院二十九年
     上字第一三五號判例參照），是告訴人丙○○部分應屬重傷害既遂。
四、另告訴人丁○○、丙○○雖指稱被告當日並未在場，認被告係出面為他人頂罪云
    云。惟查，被告就共犯人數、如何持槍押人、何人開槍等主要犯罪情節，前後所
    述均屬一致，所述情節核與共犯甲○○供述大致相符，且被告於事發後亦主動帶
    同警方至臺中縣太平市第十九公墓現場，並於該地查獲槍擊告訴人後，遺留於現
    場之彈殼及彈頭等物，均已如前述，足證被告確有強押告訴人上車，並參與開槍
    射擊被害人之行為，是被告自白與事實相符，應堪採信。告訴人指述被告係為他
    人頂罪，並無其他證據足以證實，且本院於調查時亦已告知被告其所涉犯之罪名
    ，被告當知悉其所涉犯者為最輕本刑五年以上有期徒刑之罪，被告仍為相同之供
    述，是告訴人此部分之指述，既乏其他事證足佐，尚難信為真實。
五、綜上所述，本件事證明確，被告犯行堪以認定。
六、核被告所為，係犯槍砲彈藥刀械管制條例第七條第四項未經許可，寄藏手槍罪、
    第十一條第四項之寄藏其他可發射金屬或子彈具有殺傷力之槍砲罪、第十二條第
    四項之寄藏子彈罪，刑法第三百零二條第一項之剝奪他人行動自由罪、第二百七
    十八條第一項重傷既遂罪及第二百七十八條第三項、第一項之重傷未遂罪。被告
    就前開剝奪他人行動自由之犯罪行為，與姓名年籍不詳之成年男子「阿昇」、「
    阿木」、「阿水」三人彼此間有犯意聯絡、行為分擔，就重傷害既遂及重傷害未
    遂部分，則與共犯甲○○及「阿昇」、「阿木」、「阿水」等人彼此間，有犯意
    聯絡及行為分擔，均屬共同正犯。被告先後二次重傷害既遂行為及重傷害未遂行
    為，時間緊接，方法相同，觸犯構成要件相同之罪，顯係基於概括之犯意反覆為
    之，為連續犯，應依刑法第五十六條之規定，以一罪之重傷既遂罪論處，並加重
    其刑。其所犯刑法第三百零二條第一項之剝奪他人行動自由罪及第二百七十八條
    第一項重傷害罪兩罪間，有方法結果之牽連關係，為牽連犯，應依刑法第五十五
    條之規定，論以情節較重之刑法第二百七十八條第一項之重傷害罪。另被告以一
    寄藏行為，同時觸犯槍砲彈藥刀械管制條例第七條第四項、第十一條第四項及第
    十二條第四項，為想像競合犯，依刑法第五十五條之規定，應從一重之槍砲彈藥
    刀械管制條例第七條第四項之持有手槍罪。被告所犯刑法第二百七十八條第一項
    重傷罪及槍砲彈藥刀械管制條例第四條第一項之寄藏手槍罪二罪間，犯意各別，
    罪名不同，應分論併罰之公訴人認就丙○○部分亦屬重傷未遂及被告與共犯甲○○先後持搶射擊告訴人二人，係屬單純一行為，均有未洽，附此敘明。按槍砲彈
    藥之持有，係屬行為之繼續，「寄藏」亦然，本件行為既係繼至七十二年六月二
    十七日槍砲彈藥刀械管制條例公布施行之後，自無行為後法律變更之可言（最高
    法院七十四年度台上字第三四○○號判例要旨參照）。故本件被告前因犯傷害罪
    ，經臺灣南投地方法院判處有期徒刑六月，於八十八年八月二十四日易科罰金執
    行完畢，有臺灣高等法院被告全國前案紀錄表一紙在卷足憑，而被告雖係於八十
    六年六月間某日，即為寄藏手槍之犯罪行為，惟該犯罪行為繼續至八十九年十月
    九日始為警查獲，已如前述，故依前揭說明，被告於受有期徒刑之執行完畢後，
    五年以內再犯本件有期徒刑以上之前開二罪，為累犯，應依刑法第四十七條之規
    定，加重其刑，並就所犯重傷害部分遞加重之。另刑法第六十二條所規定之自首
    ，以對於未發覺之罪，向有偵查權之機關或公務員自承犯罪，進而接受裁判為要
    件；而具有連續犯或牽連犯等裁判上一罪關係之犯罪，苟全部犯罪未被發覺前，
    行為人僅就其中一部分犯罪自首，仍生全部自首之效力（最高法院八十三年度台
    上字第三九三五號判決要旨可資參照）。查被告於前開犯行為有偵查犯罪職權之
    公務員警發覺前，即主動向臺中市警察局第四分局警員自首槍擊告訴人及寄藏槍
    枝、子彈，有該局九十一年十二月十七日，以中分四刑字第○九一○○一九一三
    七號函在卷足憑及八十八年十月九日警詢筆錄附於臺灣臺中地方法院檢察署八十
    九年度偵字第四四六五號卷可稽，又被告僅就寄藏如附表編號一、二、三、五、
    六所示之槍枝、子彈部分自首，惟依前開說明，本件被告係於全部犯行為警發覺
    前，即向警方自首，雖僅就其中一部分自首，仍應依刑法第六十二條前段之規定
    減輕其刑，並依法就所犯寄藏手槍罪部分先加重後減輕。另按犯槍砲彈藥刀械管
    制條例之罪自首，並報繳其持有之全部槍砲、彈藥、刀械者，減輕或免除其刑，
    槍砲彈藥刀械管制條例第一項前段固定有明文，本件被告雖向警方自首其未經許
    可寄藏槍枝、子彈，惟其僅報繳其所一部分持有如附表編號一、二、三、五、六
    所示之槍枝及子彈，其餘如附表編號四、七所示之槍枝、子彈則係由共犯甲○○
    偕同警方查獲，此業據被告供述在卷，核與共犯甲○○所述相符，被告並未報繳
    其所持有之全部槍枝、子彈，依前開說明，要無槍砲彈藥刀械管制條例第十八條
    第一項規定之適用，併此敘明。爰審酌被告年輕力壯，不思正途，且犯罪手段兇
    殘，造成告訴人身體、精神重大傷害，嚴重影響社會治安，惡性重大，惟坦承犯
    行，犯後態度尚稱良好等一切情狀，各量處如主文所示之刑，並定其應執行刑，
    及就罰金部分諭知易服勞役之折算標準。
七、扣案如附表編號一至四所示之槍枝共計六枝，如附表編號五至七所示之子彈共計
    九顆，均屬違禁物，應依刑法第三十八條第一項第一款之規定宣告沒收之。至在
    臺中縣太平市十九號公墓尋獲之九厘米子彈彈殼十一顆及彈頭一顆，均不具殺傷
    力，已非違禁物，爰不另為沒收之宣告。
八、公訴意旨另以：被告乙○○於八十六年六月間某日，寄藏如附表所示之槍枝、子
    彈後，復於八十八年十月三日，與「阿昇」、「阿木」、「阿水」等人共同持有
    如附表所示之槍枝、子彈，另觸犯槍砲彈藥刀械管制條例第第七條第四項持有手
    槍罪、第十一條第四項持有其他可發射子彈具有殺傷力之槍砲罪及第十二條第四
    項持有子彈罪云云。按槍砲彈藥刀械管制條例雖就「持有」、「寄藏」為分別之
    處罰之規定，則單純之「持有」，固不包括「寄藏」，但「寄藏」之受人委託代
    為保管，其保管之本身所為之「持有」關係既係「寄藏」之當然結果，法律上宜
    僅就行為為包括之評價，不應另就持有予以論罪（最高法院七十四年度台上字第
    三四○○號判例意旨參照）。故被告寄藏如附表所示槍彈後，雖與「阿昇」、「
    阿木」、「阿水」等人共同以之為妨害自由之犯行，惟依前揭說明，自不另成立
    槍砲彈藥刀械管制條例第七條第四項持有手槍罪、第十一條第四項持有其他可發
    射子彈具有殺傷力之槍砲罪及第十二條第四項持有子彈罪，惟公訴意旨以此部分
    與前開論罪科刑部分，有牽連犯之裁判上一罪關係，爰不另為無罪之諭知，附此
    敘明。
據上論斷，依刑事訴訟法第二百九十九條第一項前段，槍砲彈藥刀械管制條例第七條
第四項、第十一條第四項、第十二條第四項，刑法第十一條前段、第二十八條、第五
十六條、第二百七十八條第一項、第三百零二條第一項、第五十五條、第四十七條、
第六十二條前段、第五十一條第五款、第四十二條第三項、第三十八條第一項第一款
，罰金罰鍰提高標準條例第一條前段、第二條，判決如主文。
本案經檢察官林圳義到庭執行職務
中     華     民     國     九十二     年       二      月      七      日
                                  臺灣臺東地方法院刑事庭
                                        審判長法  官  楊力進
                                              法  官  林卉聆
                                              法  官  柯姿佐
右正本證明與原本無異。
如不服本判決，應於判決送達後十日內向本院提出上訴狀。（須附繕本）
「切勿逕送上級法院」
                                              書記官  蘇美琴
中     華     民     國     九十二     年       三      月     十九     日
附表
┌──┬───────────┬────┬────────┬──────┐
│編號│    八十六年六月      │ 數 量  │  為警查獲扣    │  備  註    │
│    │    間寄藏之物品      │        │  案之數量      │            │
├──┼───────────┼────┼────────┼──────┤
│    │奧地利ＧＬＯＣＫ廠十七│  壹枝  │    壹  把      │            │
│一  │型口徑九厘米之制式半制│        │                │            │
│    │式半自動手槍 （槍枝管 │        │                │            │
│    │制編號： 一一○二四五 │        │                │            │
│    │八七六）              │        │                │            │
├──┼───────────┼────┼────────┼──────┤
│    │仿ＳＭＩＴＨ＆ＷＥＳＳ│  貳枝  │    貳  把      │            │
│二  │ＯＮ廠轉輪手槍製造之仿│        │                │            │
│    │造槍（槍枝管制編號：一│        │                │            │
│    │000000000、八│        │                │            │
│    │）                    │        │                │            │
├──┼───────────┼────┼────────┼──────┤
│    │仿ＳＭＩＴＨ＆ＷＥＳＳ│  壹枝  │    壹  把      │            │
│三  │ＯＮ廠轉輪手槍製造之仿│        │                │            │
│    │造槍（槍枝管制編號：一│        │                │            │
│    │000000000）  │        │                │            │
│    │                      │        │                │            │
├──┼───────────┼────┼────────┼──────┤
│    │仿ＳＭＩＴＨ＆ＷＥＳＳ│  貳枝  │    貳  把      │            │
│四  │ＯＮ廠口徑零點三五七吋│        │                │            │
│    │轉輪手槍製造之仿造槍（│        │                │            │
│    │槍枝管制編號：一一○二│        │                │            │
│    │一六○○二、三）      │        │                │            │
├──┼───────────┼────┼────────┼──────┤
│    │                      │        │                │            │
│五  │制式口徑零點三八吋子彈│  參顆  │    參  顆      │            │
│    │                      │        │                │            │
├──┼───────────┼────┼────────┼──────┤
│    │                      │        │                │其中陸顆子彈│
│六  │制式口徑零點三五七吋轉│  拾顆  │    拾  顆      │均經鑑驗試射│
│    │輪子彈                │        │                │耗損        │
├──┼───────────┼────┼────────┼──────┤
│    │                      │        │                │其中陸顆子彈│
│七  │制式口徑零點三八吋轉輪│  捌顆  │    捌  顆      │均經鑑驗試射│
│    │子彈                  │        │                │耗損        │
├──┼───────────┼────┼────────┼──────┤
│    │                      │不詳（依│                │八十八年十月│
│八│制式九釐米子彈        │被告及共│    零  顆      │五日上午由被│
│    │                      │犯甲○○│                │告帶同警方至│
│    │                      │之供述，│                │上開公墓現場│
│    │                      │朝被害人│                │起獲已擊發之│
│    │                      │丁○○、│                │彈殼九顆。另│
│    │                      │丙○○之│                │於八十九一月│
│    │                      │四肢均射│                │二十日上午，│
│    │                      │擊二至四│                │由臺灣臺中地│
│    │                      │發子彈，│                │方法院檢察署│
│    │                      │故至少應│                │檢察官再至上│
│    │                      │有十六顆│                │開公墓現場，│
│    │                      │）      │                │起獲已擊發之│
│    │                      │        │                │彈殼二顆、彈│
│    │                      │        │                │頭一顆。    │
└──┴───────────┴────┴────────┴──────┘
附記
槍砲彈藥刀械管制條例第七條第四項
未經許可，持有、寄藏或意圖販賣而陳列第一項所列槍砲、彈藥者，處五年以上有期
徒刑，併科新台幣一千萬元以下罰金。
槍砲彈藥刀械管制條例第十一條第四項
未經許可，持有、寄藏或意圖販賣而陳列第一項所列槍砲者，處一年以上七年以下有
期徒刑，併科新臺幣七百萬元以下罰金。
槍砲彈藥刀械管制條例第十二條第四項
未經許可，持有、寄藏或意圖販賣而陳列子彈者，處五年以下有期徒刑，併科新台幣
三百萬元以下罰金。
刑法第二百七十八條第一項
 (重傷罪)
使人受重傷者，處五年以上十二年以下有期徒刑。
刑法第三百零二條第一項
 (剝奪他人行動自由罪)
私行拘禁或以其他非法方法，剝奪人之行動自由者，處五年以下有期徒刑、拘役或三
百元以下罰金。


司法院資訊處製作；財團法人民間司法改革基金會備份。
